【裁判字號】    98,訴,6
【裁判日期】    980324
【裁判案由】    違反毒品危害防制條例
【裁判全文】
臺灣新竹地方法院刑事判決                 98年度訴字第6號
公  訴  人  臺灣新竹地方法院檢察署檢察官
被      告  乙○○
                    （另案在臺灣新竹監獄執行中）
指定辯護人  本院公設辯護人甲○○
上列被告因違反毒品危害防制條例案件，經檢察官提起公訴（97
年度毒偵字第1986號），嗣被告於準備程序進行中為有罪之陳述
，經本院合議庭裁定由受命法官獨任進行簡式審判程序後，聲請
改依協商程序而為判決，本院判決如下：
    主  文
乙○○施用第一級毒品，累犯，處有期徒刑拾月；扣案之第一級
毒品海洛因捌包【驗餘總淨重零點陸伍公克（空包裝總重壹點伍
伍公克）】、第二級毒品甲基安非他命壹包【驗餘淨重零點零柒
公克（空包裝袋重零點參壹公克）】均沒收銷燬之；扣案之注射
針筒柒支、吸管伍支、藥袋壹個，均沒收之。
    事實及理由
一、犯罪事實：
  (一)乙○○民國91年間因持有第一級毒品案件，分別經本院於92
    年9 月18日以91年度訴字第62號判決判處有期徒刑8 月、臺
    灣高等法院於93年3 月24日以92年度上訴字第3852號判決判
    處有期徒刑8 月，並經定應執行刑有期徒刑1 年2 月確定，
    再於93年間因連續施用第一級、第二級毒品案件，經本院以
    93年度訴字第304 號判決分別判處有期徒刑1 年2 月、10月
    ，另因連續轉讓第一級毒品案件，經本院以94年度訴字第25
    5 號判決判處有期徒刑1 年4 月，再經本院以96年度聲減字
    第345 號裁定減刑並定應執行刑為有期徒刑1 年6 月確定，
    上開案件接續執行後於96年7 月21日縮刑期滿執行完畢。
  (二)其於88年間，因施用毒品案件，經本院於88年7 月5 日以88
    年度毒聲字第1284號裁定送觀察、勒戒，於88年7 月21日以
    因無繼續施用毒品傾向出所，又於88年間，再因施用毒品案
    件，經本院於88年11月19日以88年度毒聲字第2276號裁定送
    觀察、勒戒，於89年2 月23日以因無繼續施用毒品傾向出所
    ，再因施用毒品案件，經臺灣苗栗地方法院以89年度毒聲字
    第1831號裁定送戒治處所施以強制戒治，其後經停止戒治及
    撤銷停止戒治，於91年5 月29日執行完畢，刑案部分，則經
    臺灣苗栗地方法院於90年1 月2 日以89年度易字第1114號判
    決判處有期徒刑7 月確定。詎其仍不知悔改，復基於施用第
    一級毒品海洛因、第二級毒品甲基安非他命之犯意，於97年
    10月7 日晚上9 、10時許，在新竹市○○街新中興醫院附近
    某處，以將甲基安非他命加入海洛因混合放入玻璃球中燃燒
    吸食之方式，同時施用海洛因及甲基安非他命1 次。嗣於同
    年月9 日下午4 時許，為警在新竹市○○路○ 段848 號前查
    獲，並扣得第一級毒品海洛因8 包【驗餘總淨重0.65公克（
    空包裝總重1.55公克）】、第二級毒品甲基安非他命1 包【
    驗餘淨重0.07公克（空包裝重0.31公克）】，其所有供（但
    非專供）施用第一級、第二級毒品所用之注射針筒7 支、吸
    管5 支、藥袋1 個等物。案經新竹市警察局第一分局報告臺
    灣新竹地方法院檢察署檢察官偵查後起訴。
二、證據：
  (一)被告於警詢、偵訊及本院準備程序中之自白。
  (二)新竹市警察局第一分局辦理煙毒、麻醉藥品案尿液送驗受檢
    人真實姓名代號對照表暨送驗登記簿、台灣尖端先進生技醫
    藥股份有限公司濫用藥物檢驗報告、法務部調查局97年11月
    3 日調科壹字第09723041140 號濫用藥物實驗室鑑定書、98
    年2 月12日調科壹字第09800055160 號函附卷可稽。
  (三)第一級毒品海洛因8 包【驗餘總淨重0.65公克（空包裝總重
    1.55公克）】、第二級毒品甲基安非他命1 包【驗餘淨重0.
    07公克（空包裝重0.31公克）】、注射針筒7 支、吸管5 支
    、藥袋1 個等扣案可資佐證。
三、本件經檢察官與被告於審判外達成協商之合意且被告已認罪
    ，其合意內容為：就其施用第一級、第二級毒品（想像競合
    犯詳如下述）部分，被告願受科刑範圍為有期徒刑10月。經
    查，上開協商合意並無刑事訴訟法第455 條之4 第1 項所列
    情形之一，檢察官聲請改依協商程序而為判決，本院爰不經
    言詞辯論，於協商合意範圍內為協商判決，合予敘明。
四、附記事項：
    被告所為係犯毒品危害防制條例第10條第1 項及第2 項之施
    用第一、二級毒品罪。被告以將甲基安非他命加入海洛因混
    合放入玻璃球中燃燒吸食之方式，同時施用海洛因及甲基安
    非他命1 次，係以一行為觸犯上開二罪名，為想像競合犯，
    應依刑法第55條之規定，從一重之施用第一級毒品罪處斷。
五、處罰條文：
    毒品危害防制條例第10條第1 項、第2 項、第18條第1 項前
    段，刑法第11條、第47條第1 項、第55條、第38條第1 項第
    2 款。
六、協商判決除有刑事訴訟法第455 條之4 第1 項第1 款於本訊
    問程序終結前，被告撤銷協商合意或檢察官撤回協商聲請者
    ；第2 款被告協商之意思非出於自由意志者；第4 款被告所
    犯之罪非第455 條之2 第1 項所定得以協商判決者；第6 款
    被告有其他較重之裁判上一罪之犯罪事實者；第7 款法院認
    應諭知免刑或免訴、不受理者情形之一，及違反同條第2 項
    「法院應於協商合意範圍內為判決；法院為協商判決所科之
    刑，以宣告緩刑或2 年以下有期徒刑、拘役或罰金為限」之
    規定者外，不得上訴。
七、如有前述例外得上訴之情形，又不服本件判決，得自收受判
    決送達後10日內，向本院提出上訴書狀，上訴於第二審法院
    。
本案經檢察官洪裕翔到庭執行職務。
中    華    民    國    98    年    3     月    24    日
                  刑事第四庭  法  官  朱美璘
以上正本證明與原本無異。
中    華    民    國    98    年    3     月    24    日
                              書記官  楊嘉惠
附錄本案論罪科刑法條：
毒品危害防制條例第10條
施用第一級毒品者，處六月以上五年以下有期徒刑。
施用第二級毒品者，處三年以下有期徒刑。


司法院資訊處製作；財團法人民間司法改革基金會備份。
